臺灣高雄地方法院刑事判決　　　　　　　　　　　　九十三年度訴字第三二九七號
　　公　訴　人　臺灣高雄地方法院檢察署檢察官
　　被　　　告　乙○○　男　二.
右列被告因違反毒品危害防制條例案件，經檢察官提起公訴（九十三年度毒偵字第五
五六四號），本院準備程序進行中，被告就被訴事實為有罪之陳述，經告知簡式審判
程序之旨，並聽取當事人之意見後，本院認宜以獨任進行簡式審判程序，而裁定進行
簡式審判程序審理，判決如左：
    主  文
乙○○連續施用第一級毒品，處有期徒刑捌月，扣案殘留海洛因之注射針筒壹支、殘
留海洛因之夾鏈袋壹個均沒收銷毀之。
    事  實
一、乙○○前於民國九十年間因施用毒品案件，經本院以九十年度毒聲字第六一八０
    號裁定送觀察、勒戒後，認無繼續施用毒品傾向，於九十一年二月二十二日執行
    完畢釋放，並由台灣高雄地方法院檢察署檢察官於九十一年二月二十七日以九十
    一年度毒偵緝字第五九號為不起訴處分確定；復於九十一年間因施用第一級毒品
    案件，經本院以九十一年度毒聲字第八二四三號裁定送觀察、勒戒後，認有繼續
    施用毒品之傾向，又以九十二年度毒聲字第二一六一號裁定令入戒治處所施以強
    制戒治，九十二年九月二十五日裁定停止執行，所餘戒治期間付保護管束，嗣於
    九十三年四月十日保護管束期滿釋放，再經本院於九十三年四月三十日，以九十
    三年度簡字一六○八號判處有期徒刑六月確定（尚不構成累犯）。詎乙○○猶不
    知悔改，明知海洛因業經公告列為毒品危害防制條例第二條第二項之第一級毒品
    ，不得非法持有、施用，五年內仍基於施用第一級毒品海洛因之概括犯意，自九
    十三年五月間某時起（起訴書誤載為九十三年四月十一日某時，業據檢察官蒞庭
    實施公訴時予以更正）至同年九月十七日十八時二十四分許回溯二十四小時內之
    某時（不含公權力拘束期間）止，在高雄縣鳳山市○○街六九巷二十號住處及同
    市○○路華豐加油站廁所內，以將海洛因摻水加入注射針筒，以手臂靜脈注射之
    方式，以平均每五至七日一次之頻率，連續施用海洛因多次。嗣於九十三年九月
    十七日十六時四十五分許，在高雄縣鳳山市○○路一三九巷公園，因行跡可疑，
    經警盤查，並當場查扣注射針筒乙支及夾鏈袋乙個。
二、案經高雄縣政府警察局鳳山分局報請台灣高雄地方法院檢察署檢察官偵查起訴。
    理  由
一、本件被告所犯為死刑、無期徒刑、最輕本刑為三年以上有期徒刑以外之罪，其於
    準備程序進行中，就被訴事實為有罪之陳述，經告知簡式審判程序之旨，並聽取
    當事人之意見後，本院認宜以獨任進行簡式審判程序，而裁定進行簡式審判程序
    審理，合先敘明。
二、右揭事實，迭據被告乙○○於本院審理中自白不諱，且其為警查獲時所採取之尿
    液，經分別送請高雄縣政府衛生局檢驗結果，呈嗎啡陽性反應，有該該局九十三
    年十月八日九三煙檢字第二二三九號煙毒尿液檢驗成績書、姓名代碼對照表各一
    紙附卷可稽。而扣案之注射針筒一支、夾鏈袋一個，經送請高雄醫學大學附設中
    和紀念醫院檢驗結果，均呈海洛因陽性反應，有該醫院九十一年一月四日編號九
    三一二之四九八、四九九號檢驗報告各一紙在卷足憑。參諸醫學臨床實驗及根據
    英國藥學會出版之文獻Isolation and Indentifi- cation of Drugs乙書第二百
    九十三頁載：海洛因經注射入人體後，在體內迅速水解成6-Monoacety I
    morphine，再緩緩繼續水解成嗎啡，然後再循嗎啡之代謝方式排出，同書第四百
    三十一頁至第四百三十二頁並載有：嗎啡經注射入人體後，約百分之五十以上於
    八小時內自尿中排出，至二十四小時排出約百分之九十，但四十八小時後仍有微
    量可檢出等語。此外，按通常健康成人一次注射嗎啡十五公絲，而以現行採用蟻
    醛酸試液及鉬鋑銨酸試液檢檢驗其尿液時，注射後八小時內所排尿液易於檢出；
    八小時至二十四小時，視其取尿時間及尿量多寡，可能檢出；至二十四小時以後
    所排之尿液，用上述方法已難檢出，亦據行政院衛生署藥物食品檢驗局七十三年
    十一月三十日（）藥檢壹字第○三○二二一號函釋明確。是依上開說明，佐以
    被告前揭尿液檢驗成績書，足徵被告前開施用第一級毒品海洛因之自白核與事實
    相符，堪可採為論罪科刑之依據。另被告前於九十年間因施用毒品案件，經本院
    以九十年度毒聲字第六一八０號裁定送觀察、勒戒後，認無繼續施用毒品傾向，
    於九十一年二月二十二日執行完畢釋放，並由台灣高雄地方法院檢察署檢察官於
    九十一年二月二十七日以九十一年度毒偵緝字第五九號為不起訴處分確定；復於
    九十一年間因施用第一級毒品案件，經本院以九十一年度毒聲字第八二四三號裁
    定送觀察、勒戒後，認有繼續施用毒品之傾向，又以九十二年度毒聲字第二一六
    一號裁定令入戒治處所施以強制戒治，九十二年九月二十五日裁定停止執行，所
    餘戒治期間付保護管束，嗣於九十三年四月十日保護管束期滿釋放，再經本院於
    九十三年四月三十日以九十三年度簡字一六○八號判處有期徒刑六月確定等情，
    有台灣高等法院被告全國前案紀錄表、台灣高雄地方法院檢察署刑案資料查註紀
    錄表各一紙附卷可按，其於前開執行完畢釋放後，復犯本件施用毒品罪，事證明
    確，被告上開犯行洵堪認定。
三、核被告所為，係犯毒品危害防制條例第十條第一項之施用第一級毒品罪。又其施
    用第一級毒品前後持有該毒品之低度行為，應被其施用之高度行為所吸收，不另
    論罪。被告先後多次施用海洛因犯行，時間緊接，方法相同，觸犯構成要件相同
    之罪，顯係基於概括犯意反覆為之，為連續犯，應依刑法第五十六條之規定，論
    以一罪，並加重其刑。爰審酌被告前有施用毒品之不良素行，歷經觀察、勒戒及
    強制戒治程序後，仍未能徹底戒絕毒品，且屢經查獲，隨即再犯，顯見意志不堅
    ，且有失政府制定毒品危害防制條例之立法美意，本不宜寬貸，惟念其施用毒品
    乃自戕一己之身體健康，尚未害及他人，且犯後終知能坦承犯行等一切情狀，分
    別量處如主文所示之刑，並定其應執行刑。又扣案之注射針筒一支、夾鏈袋一個
    ，經送請高雄醫學大學附設中和紀念醫院檢驗結果，均呈海洛因陽性反應，有該
    醫院九十一年一月四日編號九三一二之四九八、四九九號檢驗報告各一紙附卷可
    佐，上開物品因與第一級毒品海洛因無從析離，同係違禁物，爰均依毒品危害防
    制條例第十八條第一項前段之規定，併予沒收銷毀之。
據上論斷，應依刑事訴訟法第二百七十三條之一第一項、第二百九十九條第一項前段
，毒品危害防制條例第十條第一項、第十八條第一項前段，刑法第十一條、第五十六
條，判決如主文。
本案經檢察官甲○○到庭執行職務。
中　　　華　　　民　　　國　　九十四　　年　　　一　　　月　　二十四　　日
                                  臺灣高雄地方法院刑事庭
                                        法　　　官  胡宜如
右正本證明與原本無異。
如不服本判決，應於判決送達後十日內，向本院提出上訴狀。
                                        法院書記官  蘇溪林
中　　　華　　　民　　　國　　九十四　　年　　　一　　　月　　二十四　　日
附錄法條：
毒品危害防制條例第十條
施用第一級毒品者，處六月以上五年以下有期徒刑。
施用第二級毒品者，處三年以下有期徒刑。
